【裁判字號】    98,消債清,277
【裁判日期】    981207
【裁判案由】    清算事件
【裁判全文】
台灣台中地方法院民事裁定           98年度消債清字第277號
    聲  請  人
    即  債務人  丙○○
    代  理  人  李國源  律師
    相  對  人
    即  債權人  乙○(台灣)商業銀行股份有限公司
    法定代理人  甲○○
    相  對  人
    即  債權人  渣打國際商業銀行股份有限公司
    法定代理人  戊○○
    相  對  人
    即  債權人  香港商香港上海匯豐銀行股份有限公司
                （原「中華商業銀行股份有限公司」）
    法定代理人  韋力行
    相  對  人
    即  債權人  三信商業銀行股份有限公司
    法定代理人  己○○
    相  對  人
    即  債權人  永豐商業銀行股份有限公司
    法定代理人  蔡友才
    代  理  人  黃麗霓
    相  對  人
    即  債權人  國泰人壽保險股份有限公司
    法定代理人  丁○○
    代  理  人  葉玫菜
上列當事人因消費者債務清理事件聲請清算，本院裁定如下：
    主    文
債務人丙○○自中華民國98年12月 7日16時起開始清算程序。
    理    由
一、按法院開始清算程序之裁定，應載明其年、月、日、時，並
    即時發生效力，消費者債務清理條例第83條第 1項定有明文
    。
二、本件聲請人即債務人聲請意旨略以：因聲請人之財產及收入
    不足以清償債務，前曾依照中華民國銀行公會會員辦理消費
    金融案件無擔保債務協商機制與金融機構成立協商，協商條
    件為月付新台幣9,367元，惟因聲請人自92年3月檢查罹患乳
    癌後（4月動刀化療），陸續復發動刀（96年復發、98年5月
    又復發一次），無法調理身體，元氣大傷，右手臂長期處於
    酸、痛、麻中，又無提重物，加上三個小孩在國中、小學就
    學中，需照顧無法外出工作，而配偶工作亦屬不穩定，以致
    無法依協商條件履行，是聲請人仍努力繳款至97年10月毀諾
    ，故聲請人無力繼續履行原協商條件，顯係因非可歸責於己
    之事由致履行有重大困難，又聲請人即債務人又未經法院裁
    定開始更生程序或許可和解或宣告破產，爰聲請清算等語。
三、經查：債務人所主張之上開事實，業據提出前置協商申請書
    、存證信函、郵件收件回執、戶籍謄本、台中市北屯區公所
    低收入證明書、勞工保險被保險人投保資料表、身分證、中
    國醫藥大學附設醫院診斷證明書、西醫出院照護摘要、債權
    人清冊（債務 530,501元）、財產及收入狀況說明書、財團
    法人金融聯合徵信中心當事人查詢個人資料(信用報告）回
    覆書、協議書、無擔保債務還款計劃、存摺、財政部台灣省
    中區國稅局財產歸屬資料清單、財政部台灣省中區國稅局96
    年、97年度綜合所得稅各類所得資料清單附卷為證，此外又
    查無聲請人即債務人有消費者債務清理條例第6條第3項、第
    8條或第82條第2項所定駁回清算聲請之事由存在，則聲請人
    即債務人聲請清算，應屬有據，爰裁定如主文。
四、末查，債務人提出馬上發國際企業股份有限公司之股票一紙
    （財政部台灣省中區國稅局財產歸屬資料清單上載明投資金
    額為 104,000元）、且有國泰人壽之保險單（國泰人壽保險
    股份有限公司保費明細表）、另有福特牌自小客車一輛，是
    否有清算之價值，應由本院司法事務官於清算程序予以調查
    ，附予敘明。
中    華    民    國    98    年    12    月    7     日
                  民事庭法  官      顏世傑
上為正本係照原本作成
本件不得抗告
中    華    民    國    98    年    12    月    7     日
                        書記官      魏宏銘


司法院資訊處製作；財團法人民間司法改革基金會備份。
